---
title: "Simulacion para Fabi"
author: "Beatriz Willink"
date: "5/12/2021"
output: html_document
---

Este es un mundo alternativo en el que conocemos (inventamos) la realidad y la realidad es sumamente sencilla.

Empezamos con las variables temporales
```{r}
# Hay dos anios de muestreo
year <- seq(1:2)
# El muestreo es por 365 dias al anio
day <- seq(1:365)

# Las horas de muestreo van 5 pm a 5 am. Son 12 h en total. Vamos a recodificar las horas de h = 1 (5 pm) a h = 12 (5 am).
hour <- seq(1:12)

# Ahora juntemos esto
dat <- expand.grid(hour= hour, day = day, year = year)

# Cuantas observaciones tenemos?
N <- nrow(dat)
```

### Ahora las variables ambientales

Empecemos con la humedad relativa que va a afectar a todo lo demas. La humedad es estacional. Digamos, por decir algo, que del 1 octubre al 31 de diciembre es "epoca seca". 
```{r}
# La mayor parte del tiempo la humedad es biel alta
b <- 3
# El efecto promedio de la epoca lluviosa es aumentar la humedad 
b_wet <-4 

# El primero de octubre es el dia 273
s_dry <- 273

for (i in 1:N){
  # si estamos en epoca humeda dejamos la humedad como esta
  if(dat$day[i] < s_dry) {
    dat$humidity[i] <-rbeta(n = 1, shape1 = (b+b_wet), shape2 = 2)
  } else {
    # si estamos en epoca seca, reducimos la humedad
    dat$humidity[i] <- rbeta(n = 1, shape1 = b, shape2 = 2)
  }
}


#por ahora la humedad se mantiene toda la noche fluctuando solo de manera estocastica.
hist(dat$humidity)
plot(dat$humidity ~ dat$day)
```

Ahora vamos con la luz. Por ahora vamos a tratar a la luz como una variable continua entre -1 y 1. Digamos que en 2 anios hay 25 lunas llenas
```{r}
# usemos una funcion sinoidal para esto
light_basal_day <- sin(seq(1, 52.05, 0.07) * pi)

# si fuera perfecto se veria algo asi
plot(light_basal_day, type="b")

# la luz ademas se reduce de  5 pm a 11 pm y luego se aclara de 11 pm a 5 am
light_basal_hour <- c() 

m = 1
for (i in 1:length(light_basal_day)){
  for (j in 1:max(hour)){
    light_basal_hour[m] <- -light_basal_day[i]^2 * abs(hour[j]-median(hour))/median(hour) + light_basal_day[i] + abs(hour[j]-median(hour))/median(hour)
    m = m +1
  }
}
  
plot(light_basal_hour[25:36])
hist(light_basal_day)
hist(light_basal_hour)

# cuando la humedad es alta hay nubes y se reduce la luz.
# el efecto de la luz es de 0.8 mas algo de error

b_hum_light <- dat$humidity * rnorm(n = N, mean = 0.8, sd = 0.1)
hist(b_hum_light)
  
for (i in 1:N){
  dat$light[i] <- light_basal_hour[i] - b_hum_light[i]
}

hist(dat$light)

# sanity check
plot(dat$light ~ dat$day)

# luz a las 7 pm a lo largo del anio 1 
dat_7 <- dat[which(dat$hour == 2 & dat$year == 1),]

plot(dat_7$light ~ dat_7$day, type="b")
```
Sigue precipitacion. Solo puede llover si la humedad es alta, digamos que > 90%

```{r}
# llueve el 15% del tiempo
length(which(dat$humidity > 0.90))/N

# si llueve llueve en promedio 4 mm en epoca lluviosa y 2 mm en epoca seca 
for (i in 1:N) {
  if (dat$humidity[i] < 0.9) {
    dat$precip[i] <- 0
  }
  else {
    if (dat$day[i] < s_dry) {
      dat$precip[i] <- rnorm(n = 1, mean = 4, sd =  2)
    }  else {
      dat$precip[i] <- rnorm(n = 1, mean = 2, sd =  2)
    }
  }
}

plot(dat$precip ~ dat$day)
```

Por ultimo temperatura. Vamos a asumir que de 5 pm a 5 am se enfria 3C pero la temperatura es constante durante el anio. Ademas cuando llueve se refresca 2 grados mas
```{r}
temp_basal <- rnorm(n = N, mean = 25, sd = 2)

for (i in 1:N){
  if(dat$precip[i] == 0) {
    dat$temp[i] <- temp_basal[i] - dat$hour[i]/max(hour)*3
  } else {
    dat$temp[i] <- temp_basal[i] - dat$hour[i]/max(hour)*3 - 2 
  }
}

hist(dat$temp)
```
Ahora vamos con la variable de respuesta. La actividad de canto aumenta con la humedad, aumenta con la luz y disminuye con la temperatura. Por ahora, las ranas solo cantan si llovio el dia anterior.

```{r}

for (i in 1:N) {
  if (dat$day[i] == 1) {
    dat$canto[i] <- 0
  }
  else {
    if (sum(dat$precip[which(dat$day == (dat$day[i] - 1) &
                             dat$year == dat$year[i])]) > 0) {
      lambda <- 10 + dat$humidity[i] + dat$light[i]*0.1 - dat$temp[i] * 0.05
      dat$canto[i] <- rpois(n = 1, lambda = lambda)
    } else {
      dat$canto[i] <- 0
    }
  }
}

plot(dat$canto ~ dat$day)

```

Ahora veamos que "efectos" detectamos con un modelo inocente

```{r}
m1 <- glm(canto ~ humidity + precip + temp + light + hour, family = "poisson", data = dat)

summary(m1)
```


Y con el lag en precipitacion
```{r}
for(i in 1:N){
  dat$precip_lag1[i] <- sum(dat$precip[which(dat$day == (dat$day[i] - 1) &
                             dat$year == dat$year[i])])
 }

m2 <- glm(canto ~ humidity + precip + temp + light + precip_lag1 + hour, family = "poisson", data = dat)

summary(m2)
```

Y con un efecto aleatorio de dia (que no simulamos de manera explicita...)
```{r}
require(lme4)

m3 <- glmer(canto ~ humidity + precip + temp + light + precip_lag1 + (1|day), family = "poisson", data = dat)

summary(m3)
```

y con el "efecto" de la estacion
```{r}
for (i in 1:N){
  if(dat$day[i] < 273){dat$season[i] <- "W"} else {dat$season[i] <- "D"}}


m4 <- glm(canto ~ humidity + precip + temp + light + precip_lag1 + season, family = "poisson", data = dat)

summary(m4)
```

